【裁判字號】    99,上訴,2073
【裁判日期】    991224
【裁判案由】    毒品危害防制條例
【裁判全文】
臺灣高等法院高雄分院刑事判決        99年度上訴字第2073號
    上  訴  人
    即  被  告  薛忠格
上列上訴人因毒品危害防制條例案件，不服臺灣高雄地方法院99
年度訴字第1463號中華民國99年11月16日第一審判決（起訴案號
：臺灣高雄地方法院檢察署99年度毒偵字第4644號），提起上訴
，本院判決如下：
    主  文
上訴駁回。
    理  由
一、按不服地方法院之第一審判決而上訴者，應向管轄第二審之
    高等法院為之。上訴書狀應敘述具體理由。第二審法院認為
    上訴書狀未敘述理由，應以判決駁回之，刑事訴訟法第361
    條第1 項、第2 項、第367 條前段分別定有明文。而所謂具
    體理由，必係依據卷內既有訴訟資料或提出新事證，指摘或
    表明第一審判決有何採證認事、用法或量刑等足以影響判決
    本旨之不當或違法，而構成應予撤銷之具體事由，始克當之
    （例如：依憑證據法則具體指出所採證據何以不具證據能力
    ，或依憑卷證資料，明確指出所為證據證明力之判斷如何違
    背經驗、論理法則）；倘僅泛言原判決認定事實錯誤、違背
    法令、量刑失之過重或輕縱，而未依上揭意旨指出具體事由
    ，或形式上雖已指出具體事由，然該事由縱使屬實，亦不足
    以認為原判決有何不當或違法者（例如：對不具有調查必要
    性之證據，法院未依聲請調查亦未說明理由，或援用證據不
    當，但除去該證據仍應為同一事實之認定），皆難謂係具體
    理由，俾與第二審上訴制度旨在請求第二審法院撤銷、變更
    第一審不當或違法之判決，以實現個案救濟之立法目的相契
    合，此有最高法院97年台上字第892 號判決意旨可參照。
二、經查：被告薛忠格上訴意旨，以上訴人自始坦承犯行，請求
    從輕量刑為由，指摘原判決不當云云。然查：被告薛忠格自
    警詢、偵查及原審中均坦承有施用第一級毒品等事實，且經
    警採集被告尿液送檢驗結果，呈嗎啡、甲基安非他命陽性反
    應，有濫用藥物尿液檢體監管紀錄表、高雄市立凱旋醫院濫
    用藥物尿液檢驗報告1 紙在卷足憑，被告遭查扣之白色晶體
    1 包，經送驗結果，亦呈甲基安非他命陽性反應（驗後淨重
    0.107 公克），有現場照片、高雄市政府警察局新興分局扣
    押物品目錄表、高雄醫學大學附設中和紀念醫院檢驗報告在
    卷可參，足徵被告自白確與事實相符，堪予採信，參以原審
    係以簡式審判程序進行，原審因而據以論罪科刑，並定應執
    行刑，並無不合。是被告上訴，卻未依卷內既有訴訟資料或
    提出新事證，指摘或表明原審判決有何用法或量刑等足以影
    響判決本旨之不當或違法，揆諸上開說明，自非屬得上訴第
    二審之具體事由。
三、綜上所述，本件揆諸上開法條規定及最高法院判決意旨，被
    告之上訴，難認合法，應予駁回。爰不經言詞辯論，依刑事
    訴訟法第367 條前段、第372 條規定，判決如主文。
中    華    民    國    99    年    12    月    24    日
                  刑事第二庭    審判長法  官  林正雄
                                      法  官  邱明弘
                                      法  官  黃壽燕
以上正本證明與原本無異。
施用第二級毒品部分不得上訴。
施用第一級毒品部分如不服本判決應於收受本判決後10日內向本
院提出上訴書狀，其未敘述上訴理由者，並得於提起上訴後10日
內向本院補提理由書狀（均須按他造當事人之人數附繕本）「切
勿逕送上級法院」。
中    華    民    國    99    年    12    月    24    日
                                      書記官  戴志穎

司法院資訊處製作；財團法人民間司法改革基金會備份。
